# 申报期内大量分红对上市是否构成实质性障碍？

提问人：xzjcpajr 时间：2013-06-06 08:37:13
请问各位：申报期内大幅分红，分红金额约分红前净资产40%，是否对上市造成实质性障碍（新三板）？

回答人：chenyiwei
该公司对资金的需求是否确实急迫？如何证明其进行权益融资的必要性？为何一方面动用经营积累大额分红，另一方面又通过上市重新融入权益资金？